【裁判字號】    89,訴,434
【裁判日期】    891002
【裁判案由】    公共危險等
【裁判全文】
臺灣彰化地方法院刑事判決                          八十九年度訴字第四三四號
    公  訴  人  臺灣彰化地方法院檢察署檢察官
    被      告  乙○○
右列被告因公共危險等案件，經檢察官提起公訴 (八十九年度偵字第三０四三號），
本院判決如左︰
    主  文
乙○○駕駛動力交通工具肇事，致人於傷而逃逸，處有期徒刑拾月；又服用酒類，不
能安全駕駛動力交通工具而駕駛，處有期徒刑肆月。應執行有期徒刑壹年。
被訴因過失傷害人部分不受理。
    事  實
一、乙○○曾因過失致人於死案件，於民國（下同）八十一年間經本院判處有期徒刑
    六月，緩刑三年確定，已緩刑期滿。未知警惕，於八十九年四月十二日下午四時
    二十分許，服用酒類不能安全駕駛動力交通工具，而駕駛甲○○所有，車牌號碼
    ＰＫ─九二二二號自用小客車，載送同飲亦酒醉之甲○○，沿彰化縣花壇鄉○○
    路南往北方向行駛至彰員路一二０號前時，逢彎道未減速慢行，適見丙○○違規
    逆向騎乘車牌號碼ＫＩＯ─五二０號機車由北往南方向靠路邊駛近時，已煞避不
    及，兩車發生碰撞，機車側倒卡夾於自用小客車前保險桿下，丙○○則翻落於路
    旁水溝內，受有左手橈骨骨折、左手第四指肌腱斷裂、右脛腓骨開放性骨折等傷
    害（過失傷害部分已撤回告訴）。乙○○駕駛前開自用小客車肇事後，竟不停車
    處理，而另行起意駕車沿彰員路同向往前逃逸，至與埔溪巷交岔路口甫右轉後，
    迫與一不詳車號之大卡車會車停車，此際見聞前開車禍之路人自後追及喊打，乙○○見狀喚醒甲○○棄車同逃至彰化縣花壇鄉○○路二十五之一號甲○○住處。
    不久即經警循線在前址甲○○住處查獲，並測得乙○○吐氣所含酒精濃度為每公
    升０．九四毫克。
二、案經丙○○之夫丁○○訴由彰化縣警察局彰化分局報請臺灣彰化地方法院檢察署
    檢察官偵查起訴。
    理  由
有罪部分：
一、被告乙○○對於酒後不能安全駕駛而駕駛前開甲○○所有之自用小客車，於前揭
    時地撞及丙○○逆向行駛之機車之事實坦承不諱，惟否認有肇事逃逸之犯行，辯
    稱，伊當時意識模糊，對車子又不熟，想踩煞車而誤踩油門才離去現場，事故後
    又有人要打伊，伊才跑到甲○○家中云云。經查：
    （一）被告前開犯行大致已據被害人丙○○及告訴人丁○○指訴明確，亦核與證
          人甲○○證述，當時係由被告駕駛前開自用小客車肇事等語相合。並有被
          告為警查獲時檢測之吐氣中所含酒精濃度測試表、道路交通事故調查報告
          表、舉發違反道路交通管理事件通知單影本及被害人之診斷證明書各一紙
          與現場相片數幀附卷足稽。且按諸前揭卷附酒精測試條明載被告吐氣中所
          含酒精濃度為每公升０．九四毫克，依法務部法88檢字第００一六六九號
          函示參考德國、美國之認定標準，對於吐氣中所含酒精濃度已達每公升０
          ．五五毫克以上者，肇事率為一般正常人之十倍一節，應認已達不能安全
          駕駛之標準，況被告駕車果有肇事如前述，足證被告係服用酒類，不能安
          全駕駛動力交通工具而駕車肇事至為灼然。
    （二）前揭被告所駕駛之自用小客車撞及被害人所騎機車處距被告又前行右彎前
          揭埔溪巷約有四、五百公尺，已經本院勘驗現場，並由警當場測報，製有
          勘驗筆錄及繪有現場圖在卷可稽。揆以該自用小客車前保險桿下夾卡住被
          告所騎乘側倒之機車，依物理及一般社會經驗，縱被告曾要踩剎車卻誤踩
          油門，則於感覺未停車反前進之異狀時，當知有誤，提腳換踩剎車之際，
          當無令該自用小客車滑行約四、五百公尺之理。遑論自用小客車下卡夾住
          機車，若非重踩油門不放，寧有得前進約四、五百公尺之事，足見被告係
          見肇事有意逃逸避責至明。且前開車禍發生後，係由不詳民眾至彰化縣警
          察局三家派出所內報警，由警分二頭進行，其中警員黃奇欣先處理車禍處
          ，而後到前開自用小客車停車處協助處理，得悉被告是因與不詳車號之大
          卡車會車迫停，且見民眾義憤激動即逃去，嗣由自用小客車上行動電話查
          知被告，通知被告仍無出面說明，警員外出尋找，才在車主甲○○家中發
          現被告諸情，亦據警員黃奇欣於本院調查中證述至詳，益見被告有駕駛動
          力交通工具肇事，致人受傷而逃逸之犯行。
    （三）被害人固堅詞無逆向行駛機車之行為，陳稱，係騎機車沿彰員路北往南方
          向，到交岔路口左轉彰員路一二０號左側巷子時遭被告駕駛自用小客車撞
          及云云。惟依卷附道路交通事故調查報告表所繪示，兩車撞擊之散落物，
          大致分布於彰員路一二０號大門右邊，非直對巷口，按諸物體撞擊時，撞
          擊散落物殆散布於撞擊處之慣性等物理定律，足徵被害人並非在直對巷口
          處轉彎，而有提前橫越道路，逆向行駛之不當行為至灼，被害人此部分所
          陳殆有不實，應認被告供述被害人係逆向行駛為可採，併此敘明。
    綜上，被告所辯未足採信，本件事證明確，被告犯行堪予認定。
二、核被告所為，係犯刑法第一百八十五條之三、第一百八十五條之四之公共危險罪
    。所犯二罪，犯意各別、行為互殊，應予分論併罰。公訴人認被告所犯前開二罪
    有方法、結果之牽連關係，但不能安全駕車，非必生事故，且事故後是否逃逸，
    依一般常情，委由行為人當時之主意而定，斷無預先謀劃好之理。況起訴書已載
    述被告係過失傷害被害人，並非故意為之，被告亦供認是實，益徵被告犯行係分
    別起意，無何牽連關係至明，故公訴人見解容有未洽，不足採取。爰審酌被告犯
    罪之動機、目的、手段，漠視人生命之價值、尊嚴及政府法令之宣導，在飲酒不
    能安全駕駛後，仍駕駛動力交通工具，因而肇事。又不知立即將被害人送醫，反
    自現場逃逸圖脫責任，任令被害人橫倒街頭，所生之危害鉅大。雖事後已知悔悟
    ，善與被害人達成和解，賠償其損失，被害人及告訴人均表示已不追究（詳見後
    述），犯罪後之態度良好。但查被告曾因過失致人於死受緩刑之寬典，有台灣彰
    化地方法院檢察署刑案資料查註紀錄表在卷可按，猶無警惕後往致生本案等一切
    情狀，分別量處如主文所示之刑，並定其應執行之刑，且不予緩刑之宣告，以資
    懲儆。
不受理部分：
一、按告訴乃論之罪，告訴人於第一審辯論終結前得撤回其告訴，又告訴經撤回者，
    應諭知不受理之判決，刑事訴訟法第二百三十八條第一項、第三百零三條第三款
    定有明文。
二、查本件告訴人丁○○告訴被告於前開車禍中使告訴人之妻丙○○受有傷害，起訴
    書認係觸犯刑法第二百八十四條第一項前段之罪，依同法第二百八十七條前段之
    規定，須告訴乃論。茲據告訴人於審理時當庭撤回告訴，依首開說明，爰不經言
    詞辯論，逕為諭知此部分不受理之判決。
據上論斷，應依刑事訴訟法第二百九十九條第一項前段、第三百零三條第三款、第三
百零七條，刑法第一百八十五條之三、第一百八十五條之四、第五十一條第五款，判
決如主文。
本案經檢察官吳憲明到庭執行職務。
中      華      民      國      八十九      年    十    月    二        日
                                臺灣彰化地方法院刑事第二庭
                                      法      官    洪  榮  謙
右正本證明與原本無異。
如不服本判決，應於判決送達後十日內向本院提出上訴狀( 須附繕本 )。
告訴人或被害人對於判決如有不服具備理由請求檢察官上訴者，其上訴期間之計算係
以檢察官收受判決正本之日期為準。
                                      法院書記官    梁  高  賓
中      華      民      國      八十九      年    十    月    九        日
刑法第一百八十五條之三：
服用毒品、麻醉藥品、酒類或其他相類之物，不能安全駕駛動力交通工具而駕駛者，
處一年以下有期徒刑、拘役或三萬元以下罰金。
刑法第一百八十五條之四：
駕駛動力交通工具肇事，致人死傷而逃逸者，處六月以上五年以下有期徒刑。


司法院資訊處製作；財團法人民間司法改革基金會備份。
